【裁判字號】    97,審訴,5374
【裁判日期】    971230
【裁判案由】    毒品危害防制條例
【裁判全文】
臺灣高雄地方法院宣示判決筆錄        97年度審訴字第4681號
                                    97年度審訴字第5374號
                                    97年度審訴字第5755號
公  訴  人  臺灣高雄地方法院檢察署檢察官
被      告  甲○○
指定辯護人  本院公設辯護人黃秋葉
上列被告因97年度審訴字第4681號、第5374號、第5755號違反毒
品危害防制條例案件，經檢察官分別提起公訴（97年度毒偵字第
7531號、第8019號、第8234號），由本院合併審理，並經本院合
議庭裁定由受命法官獨任行簡式審判程序，復經檢察官聲請法院
改依協商程序而為判決，本院認為適當進行協商判決程序，於中
華民國97年12月30日下午4 時在本院刑事第七法庭宣示判決，以
代判決書，出席職員如下：
    法  官  高增泓
    書記官  黃麗玉
    通  譯  王清明
法官起立朗讀判決主文、犯罪事實要旨、處罰條文、附記事項，
及告以上訴限制、期間、上訴之法院，且諭知記載其內容：
一、主  文：
    甲○○施用第一級毒品，累犯，處有期徒刑捌月。又施用第
    一級毒品，累犯，處有期徒刑捌月。又施用第一級毒品，累
    犯，處有期徒刑捌月。又施用第二級毒品，累犯，處有期徒
    刑伍月。又施用第二級毒品，累犯，處有期徒刑伍月，扣案
    之玻璃球壹個，沒收。應執行有期徒刑貳年，扣案之玻璃球
    1 個沒收。
    甲○○持有第二級毒品，累犯，處拘役肆拾日，如易科罰金
    ，以新臺幣壹仟元折算壹日。扣案之第二級毒品甲基安非他
    命壹包（含包裝袋，驗前淨重零點零肆公克，驗後淨重零點
    零公克），沒收銷燬之。
二、犯罪事實要旨：
    甲○○前於民國88年間，因施用毒品案件，經裁定送觀察、
    勒戒後，認有繼續施用毒品之傾向，由本院裁定令入戒治處
    所施以強制戒治，嗣經裁定停止戒治、撤銷停止戒治，而於
    90年1 月7 日強制戒治執行完畢，自臺灣嘉義戒治所釋放，
    由臺灣高雄地方法院檢察署檢察官檢察官以90年度戒毒偵字
    第111 號不起訴處分確定。又於90年及91年間，因施用毒品
    案件及竊盜，經本院以90年度鳳簡字第642 號、91年度易字
    第4140號、92年度簡字第250 號，分別判處有期徒刑6 月、
    1 年、5 月確定，嗣經裁定定應執行刑有期徒刑1 年9 月；
    另於92年間，因施用毒品案件，經本院以92年度訴字第2179
    號，判處有期徒刑1 年4 月確定，與前開有期徒刑1 年9 月
    部分，接續執行，而於95年12月21日縮短刑期執行完畢。詎
    甲○○仍不知悔改，竟分別基於施用第一、二級毒品，以及
    持有第二級毒品之犯意，於下列時間、地點，分別施用第一
    級毒品海洛因與第二級毒品甲基安非他命，以及另持有第二
    級毒品甲基安非他命，經警查獲：
    (一)97年8 月9 日某時許，在其位於高雄縣橋頭鄉○○路36巷
      17號，以針筒注射之方式，施用第一級毒品海洛因1 次後
      ，在同一地點，以將第二級毒品甲基安非他命置於玻璃球
      內燒烤，吸食煙霧之方式，施用第二級毒品甲基安非他命
      1 次，而於同年月11日下午5 時20分許，前往警局接受調
      查時，經徵得其同意採尿送驗，檢驗結果呈嗎啡、甲基安
      非他命陽性反應。
    (二)97年8 月30日凌晨2 時許，在高雄縣橋頭鄉○道○路公園
      內，以將第二級毒品甲基安非他命置於玻璃球內燒烤，吸
      食煙霧之方式，施用第二級毒品甲基安非他命1 次後，在
      同一地點，以針筒注射之方式，施用第一級毒品海洛因1
      次，而於同日30日下午1 時50分許，行經高雄縣橋頭鄉○
      ○路1156號，為警查獲，經採尿送驗結果呈嗎啡、甲基安
      非他命陽性反應，並扣得甲○○所有而供其施用第二級毒
      品甲基安非他命所用之玻璃球1 個。
    (三)97年9 月5 日中午12時30分許，在其前揭住處，以針筒注
      射之方式，施用第一級毒品海洛因1 次後，另基於持有第
      二級毒品之犯意，明知某真實姓名、年籍均不詳，綽號「
      明仔」之成年男子所販售之晶體1 包，係經政府明令公告
      查禁之第二級毒品，仍於97年9 月5 日下午3 時30分許，
      在高雄縣岡山鎮某遊藝場內，以新臺幣500 元價格，向綽
      號「明仔」之成年男子，購買第二級毒品甲基安非他命1
      包（含包裝袋，驗前淨重0.04公克、驗後淨重0.03公克）
      ，而持有之。嗣於97年9 月5 日下午3 時50分許，在高雄
      縣岡山鎮○○○街路旁，為警查獲，經採尿送驗結果呈嗎
      啡陽性反應，並扣得第二級毒品甲基安非他命1 包（含包
      裝袋，驗前淨重0.04公克、驗後淨重0.03公克），始獲上
      情。
三、處罰條文：
    毒品危害防制條例第10條第1 項、第2 項、第11條第2 項、
    第18條第1 項，刑法第11條、第47條第1 項、第38條第1 項
    第2 款、第51條第5 款。
四、附記事項：
    無。
五、協商判決除有刑事訴訟法第455 條之4 第1 項第1 款於本訊
    問程序終結前，被告撤銷協商合意或檢察官撤回協商聲請者
    ；第2 款被告協商之意思非出於自由意志者；第4 款被告所
    犯之罪非第455 條之2 第1 項所得以協商判決者；第6 款被
    告有其他較重之裁判上一罪之犯罪事實者；第7款 法院認應
    諭知免刑或免訴、不受理者情形之一，及違反同條第2 項「
    法院應於協商合意範圍內為判決；法院為協商判決所科之刑
    ，以宣告緩刑或2 年以下有期徒刑、拘役或罰金為限」等情
    形外，不得上訴。
六、如有前述得上訴情形而不服本判決，得自收受判決（即以本
    宣示判決筆錄代之）送達之日起10日內，向本院提出上訴書
    狀，並應敘述具體理由，如未敘述上訴理由者，應於上訴期
    間屆滿後20日內補提理由書狀於本院（均須按他造當事人之
    人數附繕本），請勿逕送上級法院。
中    華    民    國    97    年    12    月    30    日
                  刑事第七庭  書記官  黃麗玉
                              法  官  高增泓
如不服本判決，應於判決送達後10日內，向本院提出上訴狀。
中    華    民    國    97    年    12    月    31    日
                              書記官  黃麗玉
附錄本案論罪科刑法條全文：
毒品危害防制條例第10條
施用第1級毒品者，處6月以上5年以下有期徒刑。
施用第2級毒品者，處3年以下有期徒刑。


司法院資訊處製作；財團法人民間司法改革基金會備份。
